臺灣臺北地方法院刑事判決　　　　　　　　　　　九十一年度交簡上字第二五三號
　　上　訴　人
　　即　被　告　甲○○　男　二.
右列上訴人因公共危險案件，不服本院臺北簡易庭九十一年度北交簡字第二五七六號
，中華民國九十一年九月九日第一審刑事簡易判決（檢察官聲請簡易判決處刑書案號
：臺灣臺北地方法院檢察署九十一年度偵字第八九九六、一二二四四八號），提起上
訴，本院管轄第二審之合議庭判決如左：
    主  文
上訴駁回。
    事  實
一、甲○○明知服用酒類已達不能安全駕駛之程度時，即不得駕駛動力交通工具，竟
    自民國九十一年一月三日十八時許起至二十二時許止，在臺北市○○○街某處之
    友人住處與之共同飲用酒類，席間獨自飲用約二杯加水稀釋之高樑酒，酒後其控
    制力及注意力均已達無法安全駕駛動力交通工具之程度，猶騎乘車牌號碼ＢＣＭ
    －四三九號重型機車離開上址，沿同市市○○道由東往西方向行駛，嗣於同日二
    十二時三十分許，行經市○○道○段二十七號前時，因其酒後注意力欠佳而未能
    安全駕駛，致其所騎乘之機車不慎自行摔倒而肇事，甲○○因而受有左前臂骨折
    之傷害送往臺安醫院診治，迨於同日二十三時三十分許，經到醫院處理員警實施
    檢測，其呼氣所含酒精濃度高達每公升○．八一毫克，客觀上已達不能安全駕駛
    動力交通工具之程度；復自同年六月八日二十時許起至二十三時許止，在其位於
    松江路一九四巷六十一號之住處，獨自飲用約四瓶啤酒，酒後其控制力及注意力
    均已達無法安全駕駛動力交通工具之程度，猶騎乘揭車牌號碼之重型機車離開上
    址，沿同市○○○路○段二二三巷由北往南方向行駛，迨於翌日（即九日）凌晨
    零時四十五分許，行經忠孝東路四段二二三巷與該路段二○五巷七弄之交岔路口
    處時，適有廖安國駕駛車牌號碼二Ｃ－一九六九號自用小客車，沿同路段二○五
    巷七弄由西往東方向至該交岔路口欲左轉往北行駛，甲○○因其酒後注意力欠佳
    而未能安全駕駛，其所騎乘機車之前車頭與廖安國所駕駛之小客車左前保險桿發
    生擦撞而肇事，其後於同年月九日凌晨一時三十八分許，經員警在被告就醫之國
    泰醫院實施檢測，其呼氣所含酒精濃度高達每公升○．九四毫克，客觀上已達不
    能安全駕駛動力交通工具之程度，始查悉上情。
二、案經臺北市政府警察局中山分局及大安分局分別報請臺灣臺北地方法院檢察署檢
    察官偵查後聲請簡易判決處刑。
    理  由
一、右揭二次公共危險事實業據上訴人即被告甲○○分別於警員詢問、檢察官偵訊及
    本院審理時均供承不諱（參見臺灣臺北地方法院檢察署九十一年度偵字第八九九
    六號偵查卷宗第四、二十一至二十二頁，同院檢察署九十一年度偵字第一二四四
    八號偵查卷宗第三至四、十九至二十頁，本院九十一年十一月二十一日訊問筆錄
    ），又其以呼氣測試酒精濃度分別為每公升○‧八一及○‧九四毫克（ＭＧ／Ｌ
    ），此有酒精濃度檢測表及臺北市政府警察局舉發違反道路交通管理事件通知單
    影本各二紙在卷可憑（見同前第八九九六號偵查卷第十、十一頁，第一二四四八
    號偵查卷第十三頁），況被告於九十一年一月三日駕駛過程因自行摔倒，顯然無
    法正常駕駛等情事，有臺北市政府警察局中山分局長安東路派出所警員沈文讚依
    職權所填製之刑法第一百八十五條之三案件測試觀察紀錄表在卷可考（見同前第
    八九九六號偵查卷第十四頁），再被告因九十一年一月三日車禍受有前述如事實
    欄所載等傷害，業據其提出臺安醫院之診斷證明書一紙附卷可按（見同前第八九
    九六偵查卷第五頁），另於同年六月九日，不慎撞與廖安國所駕駛車牌號碼二Ｃ
    －一九六九號自用小客車之左前保險桿發生擦撞而肇事，顯有未能安全駕駛等情
    ，有記載本件車禍發生情形之道路交通事故調查報告表、談話紀錄表、補充資料
    表及廖安國警訊筆錄等件（參見同前第一二四四八號偵查卷第五至六頁、第十一
    至十二頁）附卷可稽，足徵被告確有於飲用酒類後，已達不能安全駕駛動力交通
    工具而仍然駕駛之犯行。
二、按刑法第一百八十五條之三規定服用酒類致不能安全駕駛動力交通工具，係抽象
    危險犯，並不以發生具體危險為必要，至所謂酒醉狀態，只需一般評價程度達於
    對車輛駕駛行為失其必要之注意力或判斷力之虞即可，至實際上對駕駛行為是否
    發生具體危險，則並不重要。又行為人飲酒後如其呼氣酒精濃度達人體酒精濃度
    為每公升○‧七五毫克時，即有反應較慢、感覺減低、思想改變並影響駕駛之情
    形，有行政院國軍退除役官兵輔導委員會臺北榮民總醫院八十八年八月五日（八
    八）北總內字第二六八六八號函附卷可參，且汽車駕駛人飲酒後其呼氣中酒精濃
    度如已達於每公升○‧七五毫克，其肇事率為一般未飲酒者之二十五倍，如已達
    於每公升○‧八五毫克，其肇事率為一般未飲酒者之五十倍，亦有中央警察大學
    交通學系暨交通管理研究所教授蔡志中之研究報告在卷可憑，況法務部於八十八
    年五月十日亦邀集司法院刑事廳、交通部、行政院衛生署、內政部警政署及中央
    警察大學等相關單位決議，並參酌美國加州運輸部交通安全局所實驗之結果，以
    呼氣酒精濃度逾每公升含Ｏ．五五毫克時，即得認為不能安全駕駛為認定標準，
    蓋因由美國、德國及日本等國家所進行之酒精濃度與精神狀態之測試實驗，呼氣
    中酒精濃度達每公升Ｏ．五五毫克時，就人之生理方面，已產生視覺反應遲鈍、
    影像不能集中、同時不能看清前方路況及車旁照後鏡等狀況，其駕駛能力已受有
    影響，其肇事率已為一般正常人之十倍，足徵此項認定標準，依一般社會通念，
    客觀上足以認定已達不能安全駕駛之程度。綜上所述，被告分別於九十一年一月
    三日及同年六月九日飲酒後，其體內之酒精濃度經警檢測其呼氣所含酒精濃度已
    高達每公升○．八一及○．九四毫克，是依前述臺北榮民總醫院函文及學者研究
    報告所提出「不能安全駕駛」之酒精含量數值、被告酒精濃度檢測表、警員沈文
    讚所填製之刑法第一百八十五條之三案件測試觀察紀錄表、記載本件道路交通事
    故發生情形之道路交通事故調查報告表，證人廖安國警詢筆錄等補強證據已足資
    擔保被告於本院調查中所為上開任意性自白具有相當程度之真實性，而得使本院
    確信被告前述自白之犯罪事實確屬真實，本院自得依被告自白及各該補強證據認
    定被告有為前述犯行，本件事證明確，被告之犯行堪以認定。
三、核被告甲○○所為係犯刑法第一百八十五條之三服用酒類不能駕駛動力交通工具
    而駕駛之公共危險罪。被告所犯上開二罪，犯意各別，應分論併罰。原判決審酌
    被告於飲用酒類後，已達不能安全駕駛動力交通工具之狀態，而仍為駕駛行為，
    危及其他道路交通參與者之安全，惟被告已於警局詢問時供承犯行，犯後態度尚
    佳，分別判處被告罰金二萬元，如易服勞役以三百元折算一日，應執行罰金三萬
    五千元，如易服勞役以三百元折算一日，其認事用法均無違誤，量刑堪稱妥適。
    上訴意旨雖謂其因經濟狀況不佳，經此刑之追訴及判決後，已深感悔悟，而絕無
    再犯之虞，希望能予以輕判云云。惟本件上訴人就其經濟情況並未舉證以實其說
    ，且被告前亦因酒醉駕車，經臺灣士林地方法院於八十八年間及本院於九十一年
    九月九日分別判處罰金五千元及三萬五千元，前者甫於八十九年一月二十八日執
    行完畢，此有臺灣高等法院被告全國前案紀錄表一份在卷可按，現上訴人未幾多
    時再犯本罪，雖未構成累犯，然上訴人屢次漠視服用酒類不能駕駛動力交通工具
    之法律實不可取，若予輕判，將無警懲之效。從而，被告請求准予輕判云云，亦
    不足取。據上所述，其上訴意旨並無理由，應予駁回其上訴。
四、據上論斷，應依刑事訴訟法第四百五十五條之一第一項、第三項、第三百六十八
    條，判決如主文。
本案經檢察官黃東焄到庭執行職務
中      華      民      國    九十一    年     十二     月     十八     日
                                      臺灣臺北地方法院交通法庭
                                          審判長法  官劉壽嵩
                                                法  官陳婷玉
                                                法  官鄧德倩
右正本證明與原本無異。
本判決不得上訴。
                                                書記官謝韻華
中      華      民      國    九十一    年     十二     月     十八     日
